最高法院民事裁定　　　　　　　一○○年度台抗字第五三二號
再 抗告 人　趙秋虹
訴訟代理人　林復宏律師
　　　　　　高靜怡律師
上列再抗告人因與張小蕙間聲請假扣押事件，對於中華民國一○
○年二月二十三日台灣高等法院台中分院裁定（一○○年度抗字
第八二號），提起再抗告，本院裁定如下：
    主  文
再抗告駁回。
再抗告訴訟費用由再抗告人負擔。
    理  由
按請求及假扣押之原因，應釋明之。前項釋明如有不足，而債權
人陳明願供擔保或法院認為適當者，法院得定相當之擔保，命供
擔保後為假扣押，民事訴訟法第五百二十六條第一項、第二項定
有明文。故債權人就其請求及假扣押之原因，有任何一項未予釋
明，法院固不得為命供擔保後假扣押之裁定，然如已釋明，僅係
釋明不足，法院自仍得命債權人供擔保後為假扣押。而所謂假扣
押之原因，依同法第五百二十三條第一項規定，係指有日後不能
強制執行或甚難執行之虞而言，其情形自不以債務人浪費財產，
增加負擔或就其財產為不利益之處分，將達於無資力之狀態，或
債務人移往遠方、逃匿無蹤或隱匿財產為限。又稱「釋明」者，
係使法院就某事實之存否，得到大致為正當之心證，即為已足，
與「證明」係當事人提出之證據方法，足使法院產生堅強心證，
可以確信其主張為真實者，尚有不同。本件相對人張小蕙為保全
其對再抗告人之請求，聲請台灣台中地方法院（下稱台中地院）
司法事務官裁定准其供擔保後，就再抗告人之財產在新台幣（下
同）一千萬元範圍內為假扣押，再抗告人對之提出異議，經台中
地院裁定駁回後，再抗告人不服，提起抗告。原法院以：相對人
聲請假扣押，業據其提出不動產買賣契約書、建物登記謄本、房
仲業者刊登之相關交易資料等件為證。該等書證除已釋明請求外
，依房仲業者刊登之相關交易資料，亦足認請求有日後不能強制
執行或甚難執行之虞。相對人就請求及假扣押之原因既已釋明，
台中地院司法事務官裁定准相對人供擔保後，對再抗告人之財產
在一千萬元範圍內為假扣押，於法自無不合。因而維持台中地院
駁回再抗告人異議之裁定，駁回其對該裁定之抗告，難認其適用
法規顯有錯誤。按民事訴訟法第五百二十八條第二項所謂應使債
權人或債務人有陳述意見之機會，包括債權人或債務人以書狀陳
述其意見，非謂抗告法院應行準備或言詞辯論程序。再抗告人向
原法院提起抗告，業於抗告狀中陳述其意見，故原法院裁定駁回
其抗告，並未違背上開規定。至假扣押之本案訴訟有無理由，則
非保全程序所得審究之事項。再抗告意旨，指摘原裁定不當，聲
明廢棄，非有理由。
據上論結，本件再抗告為無理由。依民事訴訟法第四百九十五條
之一第二項、第四百八十一條、第四百四十九條第一項、第九十
五條、第七十八條，裁定如主文。
中    華    民    國  一○○  年    七    月   十四   日
                      最高法院民事第四庭
                          審判長法官  劉  福  來  
                                法官  陳  重  瑜  
                                法官  吳  麗  女  
                                法官  鄭  雅  萍  
                                法官  王  仁  貴  
本件正本證明與原本無異
                                      書  記  官  
中    華    民    國  一○○  年    七    月  二十六  日
                                                     m